臺灣高等法院刑事判決
110年度上訴字第2371號
上  訴  人  臺灣臺北地方檢察署檢察官
被      告  林紫晏


上列上訴人因被告詐欺等案件，不服臺灣臺北地方法院109年度
審訴字第241號，中華民國110年6月1日第一審判決（起訴案號：
臺灣臺北地方檢察署109年度偵字第3309號），提起上訴，本院
判決如下：
    主  文
原判決撤銷。
丙○○犯如附表宣告刑欄所示之罪，各處如附表宣告刑欄所示之刑
。應執行有期徒刑壹年參月，緩刑參年，緩刑期間付保護管束，
並應於本判決確定之日起貳年內，向檢察官指定之政府機關、政
府機構、行政法人、社區或其他符合公益目的之機構或團體，提
供肆拾小時之義務勞務。
    犯罪事實
一、丙○○明知受邀加入暱稱「喜」、「歲月如梭」、「熊哥」等
    成年人所屬之集團，係以三人以上之分工方式詐騙，且係將
    詐騙而得之款項，指定匯入集團取得使用之人頭金融帳戶內
    ，再由車手提領後上繳回集團，以此等製造金流斷點之方式
    ，掩飾該詐騙所得之本質及去向，而組成具有牟利性之有結
    構性詐欺犯罪組織，竟貪圖可從中分取之不法利益，於民國
    108年12月19日，分擔向提款車手取款後轉交回集團之收水
    工作，而參與該詐欺犯罪組織，並與所屬集團成員間，共同
    基於洗錢及意圖為自己不法所有之犯意聯絡，由詐欺集團成
    員分別以附表所示虛構事實之詐騙手法，向各該被害人施用
    詐術，致其等陷於錯誤，依指示匯款至集團使用之人頭金融
    帳戶內而詐得財物，並因此掩飾詐欺犯罪所得之本質，取款
    車手莊方毓即依集團指示，取得該人頭金融帳戶，前去提領
    帳戶內之款項，嗣因警掌握線報，當場在提款處所查獲莊方
    毓，並要莊方毓通知收水之人，丙○○經通知後前來，一併為
    警當場查獲，始循線查悉上情（莊方毓共犯部分經原審判決
    確定）。
二、案經被害人甲○○、乙○○分別訴由臺北市政府警察局松山分局
    報告臺灣臺北地方檢察署檢察官偵查後起訴。
    理  由
一、證據能力部分：以下所引用之供述及非供述證據，被告丙○○
    經合法傳喚無正當理由未到庭，據其於原審對於上開證據之
    證據能力俱無爭執（見原審卷第532至535頁），經本院依法
    踐行調查證據程序，檢察官均不爭執各該證據之證據能力（
    見本院卷第102至105頁），且亦查無依法應排除其證據能力
    之情形，是後述所引用證據之證據能力均無疑義。又組織犯
    罪防制條例第12條第1項中段規定：「訊問證人之筆錄，以
    在檢察官或法官面前作成，並經踐行刑事訴訟法所定訊問證
    人之程序者為限，始得採為證據」，此為刑事訴訟證據能力
    之特別規定，且較92年2月6日修正公布，同年9月1日施行之
    刑事訴訟法證據章有關傳聞法則之規定更為嚴謹，自應優先
    適用。依上開規定，證人於警詢時之陳述，於違反組織犯罪
    防制條例案件，即絕對不具證據能力，無修正後刑事訴訟法
    第159條之2、第159條之3及第159條之5規定之適用，不得採
    為判決基礎。
二、依被告於警詢、偵查及原審審理時所述，就受邀加入參與詐
    欺集團擔任向車手收款，再將款項轉交回集團之收水工作等
    情，業已坦承不諱（見偵查卷第35至40、127至129頁，原審
    卷㈠第528、535頁）。核與同案被告莊方毓於偵查及原審審
    理時供述，其係受邀加入集團擔任取款車手之工作，並依指
    示通知收水之人即被告前來收款等情相符（見偵查卷第21至
    27、121至124頁，原審卷㈠第71至74、99至102、171至179頁
    ），並有被告、莊方毓與集團間聯繫之對話截圖、莊方毓提
    款之畫面截圖、被告前來收水之畫面截圖等附卷可稽（見偵
    查卷第85至89、91、103、105頁）。而附表所示各該被害人
    確係遭詐欺集團成員虛構事實詐騙，以致誤信而匯款至指定
    之人頭帳戶內等情，亦分據各該被害人於警詢中陳述屬實（
    見偵查卷第45至49、57至61頁），並有轉帳明細、自動櫃員
    機交易明細表、該人頭帳戶之開戶基本資料及交易明細等附
    卷可稽（見偵查卷第51、159、153至157頁）。是以被告所
    加入之集團，是有人擔任向被害人詐騙，有人負責取得人頭
    帳戶使用，有人擔任出面取款車手，有人擔任向車手取得詐
    騙款項並層轉上繳等分工，顯然知道此為三人以上之分工詐
    騙模式，被告既然知悉此等分工情況，當然知道所參與者，
    是有一定的結構組織分工，而該集團最終目的就是在詐取款
    項，且是將詐欺之不法所得分配與共同參與之成員，被告也
    可從中分配利潤，當然也知道所參與的是具有牟利性之詐欺
    犯罪組織甚明。又金融機構帳戶為個人重要理財工具，具有
    一身專屬性質，而無正當理由使用他人金融帳戶供作金流存
    入、提出者，極可能是詐騙集團藉以掩飾詐欺所得財物之去
    向，此等行為涉及洗錢不法犯罪，不僅金融機構廣為向帳戶
    所有人告知（常見在ATM提款機處張貼此等警語，甚至在ATM
    提款使用螢幕畫面時一併顯示），且迭經新聞媒體報導，被
    告既然受邀擔任向車手收水之工作，就此自難諉為不知，更
    何況被告取得款項後，還要以迂迴層轉方式繳回予集團，顯
    然明知集團使用人頭帳戶之目的，就是在掩飾詐欺犯罪所得
    之本質及去向。綜上各情，均足以佐證被告之任意性自白確
    與事實相符。從而本件事證明確，應依法論科。
三、被告上開事實所示受邀加入參與者，係有牟利性之結構性詐
    欺犯罪組織，此部分所為係犯組織犯罪防制條例第3條第1項
    後段之參與犯罪組織罪。而在附表所示各該被害人受騙陷於
    錯誤匯款至人頭帳戶內，不僅詐得款項，且已生掩飾詐欺犯
    罪所得之本質，被告再依其行為分擔模式，前來擔任收水之
    工作，核此部分所為，均係犯刑法第339條之4第1項第2款之
    加重詐欺取財罪及洗錢防制法第14條第1項之洗錢罪（最高
    法院108年度台上字第1744號判決意旨參照）。被告與莊方
    毓及所屬集團成員間，就上開犯行有犯意聯絡及行為分擔，
    均為共同正犯。按組織犯罪防制條例係藉由防制組織型態之
    犯罪活動為手段，以達成維護社會秩序、保障人民權益之目
    的，乃於該條例第3條第1項前段與後段，分別對於「發起、
    主持、操縱、指揮」及「參與」犯罪組織者，依其情節不同
    而為處遇，行為人雖有其中一行為（如參與），不問其有否
    實施各該手段（如詐欺）之罪，均成立本罪。然在未經自首
    或有其他積極事實，足以證明其確已脫離或解散該組織之前
    ，其違法行為，仍繼續存在，即為行為之繼續，而屬單純一
    罪，至行為終了時，仍論為一罪。又加重詐欺罪，係侵害個
    人財產法益之犯罪，其罪數之計算，核與參與犯罪組織罪之
    侵害社會法益有所不同，審酌現今詐欺集團之成員皆係為欺
    罔他人，騙取財物，方參與以詐術為目的之犯罪組織。倘若
    行為人於參與詐欺犯罪組織之行為繼續中，先後多次為加重
    詐欺之行為，因參與犯罪組織罪為繼續犯，犯罪一直繼續進
    行，直至犯罪組織解散，或其脫離犯罪組織時，其犯行始行
    終結。故該參與犯罪組織與其後之多次加重詐欺之行為皆有
    所重合，然因行為人僅為一參與犯罪組織行為，侵害一社會
    法益，屬單純一罪，應僅就「該案中」與參與犯罪組織罪時
    間較為密切之首次加重詐欺犯行論以參與犯罪組織罪及加重
    詐欺罪之想像競合犯，而其他之加重詐欺犯行，祗需單獨論
    罪科刑即可，無需再另論以參與犯罪組織罪，以避免重複評
    價。是如行為人於參與同一詐欺集團之多次加重詐欺行為，
    因部分犯行發覺在後或偵查階段之先後不同，肇致起訴後分
    由不同之法官審理，為裨益法院審理範圍明確、便於事實認
    定，即應以數案中「最先繫屬於法院之案件」為準，以「該
    案件」中之 「首次」加重詐欺犯行與參與犯罪組織罪論以
    想像競合。縱該首次犯行非屬事實上之首次，亦因參與犯罪
    組織之繼續行為，已為該案中之首次犯行所包攝，該參與犯
    罪組織行為之評價已獲滿足，自不再重複於他次詐欺犯行中
    再次論罪，俾免於過度評價及悖於一事不再理原則。至於「
    另案」起訴之他次加重詐欺犯行，縱屬事實上之首次犯行，
    仍需單獨論以加重詐欺罪，以彰顯刑法對不同被害人財產保
    護之完整性，避免評價不足（最高法院109年度台上字第394
    5號判決意旨參照）。查，被告參與本件詐欺集團，本案件
    為最先繫屬，有本院被告前案紀錄表可按，按上說明，自應
    以本案件起訴參與組織犯罪行為以及依此分擔而實施如附表
    編號1所示之首次加重詐欺取財、洗錢等行為，具有局部之
    同一性，得認與一行為觸犯數罪名之要件相符，應依想像競
    合犯之規定，從一重之加重詐欺取財罪處斷。又本件是為取
    得詐騙款項，並且掩飾犯罪所得之本質，才會以取得使用之
    人頭帳戶為之，可認二行為間有局部之同一性，故附表編號
    2所示被告依此行為分擔所共犯之加重詐欺取財、洗錢2罪間
    ，核均係以一行為同時觸犯數罪名，均為想像競合犯，應依
    刑法第55條規定，從一重之加重詐欺罪處斷。按想像競合犯
    之處斷刑，本質上係「刑之合併」，其所謂從一重處斷，乃
    將想像競合犯組成之評價上數罪，合併為科刑一罪，其所對
    應之刑罰，亦合併其評價上數罪之數法定刑，而為一個處斷
    刑。易言之，想像競合犯侵害數法益者皆成立犯罪，論罪時
    必須輕、重罪併舉論述，同時宣告所犯各罪名，包括各罪有
    無加重、減免其刑之情形，亦應說明論列，量刑時併衡酌輕
    罪部分量刑事由，評價始為充足，然後依刑法第55條前段規
    定「從一重處斷」，非謂對於其餘各罪可置而不論。因此，
    法院決定處斷刑時，雖以其中最重罪名之法定刑，做為裁量
    之準據，惟於裁量其輕重時，仍應將輕罪合併評價在內（最
    高法院108年度台上字第4405、4408號判決意旨參照）。被
    告就上開犯罪事實，於偵查及審判中均自白犯罪，已如前述
    ，就其上開所犯組織犯罪防制條例及洗錢防制法各罪，雖有
    洗錢防制法第16條第2項、組織犯罪條例第8條第2項之減刑
    事由，惟因想像競合從一重之加重詐欺取財罪處斷，故僅得
    作為量刑之參考。被告所參與之詐欺集團係分別向附表所示
    被害人行騙，侵害各該被害人之財產法益，在刑法評價上各
    具獨立性，故其所犯附表所示各罪，犯意各別，行為互殊，
    應予分論併罰。就附表所示之詐欺手法，詐欺集團成員係以
    網際網路方式散布詐欺訊息，檢察官起訴書認為被告同有刑
    法第339條之4第1項第3款之加重詐欺事由，但因被告並未實
    際參與此部分之詐欺行為，僅係擔任其後向車手收款之收水
    工作，難認其就此加重條件主觀上有所認知，此部分事實自
    應從有利於被告之認定，併予說明。　
四、原審依被告之自白，適用簡式審判程序，並據以論罪科刑，
    固非無見。惟刑事訴訟法第273條之1第2項既明文規定須被
    告就被訴事實為有罪之陳述後，始得改行簡式審判程序；另
    依「法院辦理刑事訴訟案件應行注意事項」第139點規定，
    所謂「不宜」為簡式審判程序者，例如：被告雖就被訴事實
    為有罪之陳述，但該自白內容是否真實，尚有可疑；或被告
    對於裁判上一罪或數罪併罰之案件，僅就部分案情自白犯罪
    等情形。從而法院裁定進行簡式審判程序後，必以被告全部
    有罪之判決為限。倘認被告上開有罪之陳述仍有疑義或有不
    宜為有罪實體判決之情形者，自應依同條第2項撤銷原裁定
    ，改行通常審判程序，方屬適法（本院94年法律座談會刑事
    類提案第28號研討意見參照）。原審既適用簡式審判程序，
    然就附表所示提領人頭帳戶內款項所為，檢察官並起訴其係
    共犯以不正方法由自動付款設備取得他人之罪，原審就此認
    為不構成犯罪，於判決理由內不另為無罪諭知，依上開說明
    ，所踐行之訴訟程序於法有違。又依附表所示被害人所述，
    其等均係使用網路時遭到詐欺集團成員傳遞詐騙訊息，則此
    部分之行為手段，自係以網際網路方式散布詐欺訊息，原審
    認詐欺集團之詐欺手法並無該加重要件，此部分事實認定尚
    有未合。是檢察官上訴意旨指謫及此，為有理由。檢察官上
    訴意旨另以：被告加入詐欺集團，自應就詐欺集團所為共同
    負責，被告所為仍有第339條之4第1項第3款以網際網路方式
    散布詐欺訊息之加重事由，且關於被告所屬之詐欺集團究係
    如何取得附表所示人頭帳戶之金融卡，原審並未查明，亦未
    傳喚該帳戶之申辦人到庭陳述，逕認「卷內並無證據證明係
    以強暴、脅迫、詐欺、竊盜等不法方式取得，是不排除乃經
    申辦人配合提供」，顯有應於審判期日調查之證據而未予調
    查之違誤，且被告參與本案三人以上詐欺集團之犯罪組織，
    共同對附表所示被害人詐欺取財，被告行為之惡性非輕，嚴
    重危害社會治安，原審之量刑及緩刑之宣告，顯難收懲儆之
    效，背離一般人民之法律期待等為由，指謫原判決不當。然
    共同正犯之所以應對其他共同正犯所實施之行為負其全部責
    任者，以就其行為有犯意之聯絡者為限，若他犯所實施之行
    為，超越原計畫之範圍，而為其所難預見者，則僅應就其所
    知之程度，令負責任，未可概以共同正犯論 (最高法院50年
    台上字第1060號判決意旨參照)。是就集團之加重詐欺行為
    手段，被告應否負共同正犯之責，仍應就被告主觀上所能認
    知之程度以定。本件被告加入集團係擔任收水之工作，已如
    前述，則就被告參與之客觀行為態樣，其主觀上僅能認知到
    集團是三人以上之分工模式詐騙，但其並未參與集團運作，
    則對集團有以網際網路方式散布詐欺訊息之詐欺手法，主觀
    上未必能有所預見，是檢察官僅憑被告有參與集團，即認被
    告就集團所有不法行為手段均應負共犯之責云云，按上說明
    ，並不足採。又附表所示被害人依集團指示匯入之帳戶，確
    係該帳戶所有人提供與集團使用，已據檢察官以110年度上
    蒞字第4948號補充理由書敘明，並檢附帳戶所有人因提供該
    帳戶與詐欺集團使用，而犯幫助詐欺取財罪之少年法庭宣示
    判決筆錄為據（見本院卷第91至95頁）。是附表所示帳戶，
    既係所有人提供與詐欺集團使用，此部分自無檢察官起訴書
    所指以冒用名義之不正方法取款之事實。又關於刑之量定，
    係實體法賦予法院得依職權裁量之事項，苟已以行為人之責
    任為基礎，審酌刑法第57條各款所列事項而未逾越法律所規
    定之範圍，或濫用其權限，即不得任意指為違法或不當。經
    查，原判決業於理由中詳述其量刑審酌之依據，且就檢察官
    所指被告參與之犯罪情節，亦已納為量刑因子考量（見原判
    決第6頁），按上說明，自難遽指違法或不當。又法院是否
    宣告緩刑，有其自由裁量之職權，而基於尊重法院裁量之專
    屬性，對其裁量宜採取較低之審查密度，祇須行為人符合刑
    法第74條第1項所定之條件，法院即得宣告緩刑，與行為人
    犯罪情節是否重大，犯罪後是否有悔意或態度是否良好，是
    否累犯或再犯，並無絕對必然之關聯性；倘事實審法院未有
    逾越法律所規定之範圍，或濫用其權限，即不得任意指為違
    法。查，被告前此未曾受有期徒刑之宣告，有本院被告前案
    紀錄表可按，其已符合緩刑之法定要件，且依原審說明為緩
    刑宣告之理由(見原判決第6至7頁)，已綜合審酌其等之品行
    、性格、犯罪狀況、有無再犯之虞及能否由於刑罰之宣告而
    策其自新等情況，經核並無逾越法律規定或明顯濫用裁量權
    之情形，按上說明，自不能任意指為違法。是檢察官上開所
    指原判決不當云云，並無理由，然原判決並有如前述不當之
    處，仍無可維持，應予撤銷改判。
五、爰審酌被告正值青年，不思循正當途徑獲取財物，反加入詐
    騙集團詐取附表所示被害人之財物，嚴重影響社會治安，惟
    念及被告於偵查及審理時均自白犯罪，且其參與是收水工作
    ，並非居於詐欺集團之主導地位，再兼衡被告之犯罪動機、
    手段、詐騙金額、所生損害、所得利益、業分別與附表所示
    被害人達成調解並已履行完畢（見原審卷㈠第81至84、163、
    293、543頁)，暨被告於原審自述被抓之前做酒店，被抓之
    後就沒有工作，需要扶養1歲多小孩之家庭經濟狀況（見原
    審卷㈠第536頁）等一切情狀，分別量處如主文所示之刑，並
    依法定其應執行刑。按行為人以一行為觸犯組織犯罪防制條
    例第3條第1項後段之參與犯罪組織罪，及刑法第339條之4第
    1項第2款之加重詐欺取財罪，依刑法第55條前段規定從一重
    之加重詐欺取財罪處斷而為科刑時，於有預防矯治其社會危
    險性之必要，且符合比例原則之範圍內，由法院依組織犯罪
    防制條例第3條第3項規定，一併宣告刑前強制工作（最高法
    院刑事大法庭108年度台上大字第2306號裁定參照）。是以
    ，行為人以一行為觸犯組織犯罪防制條例第3條第1項後段之
    參與犯罪組織罪及刑法第339條之4第1項第2款之加重詐欺取
    財罪，依想像競合犯規定，從一重之加重詐欺取財罪處斷而
    為科刑時，因所犯輕罪(參與犯罪組織罪)之刑罰以外之法律
    效果，即組織犯罪防制條例第3條第3項強制工作之規定，並
    未被重罪所吸收，仍應一併適用。惟該條例所規定之強制工
    作，性質上原係對於有犯罪習慣，或因遊蕩、懶惰成習而犯
    罪者，所為之處置，修正後該條例既已排除常習性要件，從
    而，本於法律合憲性解釋原則，依司法院釋字第471號關於
    行為人有無預防矯治其社會危險性之必要，及比例原則等與
    解釋意旨不相衝突之解釋方法，為目的性限縮，對犯該條例
    第3條第1項之參與犯罪組織罪者，視其行為之嚴重性、表現
    之危險性、對於未來行為之期待性，以及所採措施與預防矯
    治目的所需程度，於有預防矯治其社會危險性之必要，且符
    合比例原則之範圍內，由法院依該條例第3條第3項規定，一
    併宣告刑前強制工作。本件被告雖加入詐欺集團擔任俗稱收
    水之工作，惟此舉與破壞金融秩序之重大吸金案，尚不能相
    比，被告又坦承犯行，並非全無悔意，參以被告行為時未滿
    20歲，難認有犯罪習慣，應係欠缺正確法治觀念而犯本件加
    重詐欺犯行，改正其詐欺犯行之有效方法，應在於提供適當
    之更生教育及保護、就業機會及社會扶助等，並非僅有執行
    強制工作之保安處分一途。是綜合被告表現之危險性及對其
    未來之期待性，以及本件對被告宣告之有期徒刑，二者併合
    處罰之結果，已與其犯行之處罰相當，可收儆懲之效，本院
    按上開說明比例衡量結果，認並無再予對被告宣告強制工作
    以預防矯治社會危險性之必要，爰不另為強制工作之諭知。
    末查，被告前未曾因故意犯罪受有期徒刑以上刑之宣告，有
    本院被告前案紀錄表可按，其行為時尚未滿20歲，可認是一
    時短於思慮犯罪，被告於偵查及審理時均坦承犯罪，並與附
    表所示被害人達成調解履行完畢，已如前述，可認被告已有
    悔意，經此刑之宣告後，應知警惕而無再犯之虞，因認所宣
    告之刑暫不執行為當，爰依刑法第74條第1項第1款之規定，
    宣告緩刑3年，另為促使被告日後能重視法律規範秩序，導
    正其偏差行為，本院認應併課予被告一定條件之緩刑負擔，
    令其能從中深切記取教訓而警惕自省，爰併依刑法第74條第
    2項第5款規定，命被告應於本判決確定之日起2年內，向檢
    察官指定之政府機關、政府機構、行政法人、社區或其他符
    合公益目的之機構或團體，提供40小時之義務勞務，並依刑
    法第93條第1項第2款規定，應於前揭緩刑期間付保護管束。
    另依同法第75條之1第1項第4款規定，受緩刑之宣告而違反
    上開本院所定負擔，情節重大，足認原宣告之緩刑難收其預
    期效果，而有執行刑罰之必要者，得撤銷其宣告。被告為警
    查獲時扣案得之智慧型手機1支（序號：000000000000000、
    000000000000000，含門號0000000000號SIM卡1張），雖為
    被告持以與詐欺集團成員聯繫之用，有前揭卷附被告與詐騙
    集團成員對話紀錄截圖可按，然該手機為被告父親所有，業
    據被告供述在卷(見原審卷第534頁)，既非被告所有，自無
    從宣告沒收，至其內SIM卡1張雖為被告所有，然價值輕微，
    欠缺刑法上重要性，爰不予宣告沒收。本件尚未及將款項上
    繳回集團即為警查獲，則被告並無犯罪所得，又因被告與莊
    方毓已經履行調解條件，可認本件洗錢之標的已經實際發還
    與被害人，自不得依洗錢防制法第18條第1項規定沒收，均
    附此說明。　
六、不另為無罪諭知部分：就附表所示以自動提款機提領款項之
    行為，檢察官起訴書認為同時構成刑法第339條之2第1項之
    以不正方法由自動付款設備取得他人之物罪。然附表所示係
    集團取得使用之人頭帳戶，已如前述，是檢察官所指此部分
    以冒用名義之不正方法取款云云，顯乏所據。然依檢察官起
    訴書所載，認此部分與前開有罪部分屬想像競合犯之裁判上
    一罪關係，爰不另為無罪諭知。
七、本件被告經合法傳喚，無正當之理由不到庭，爰不待其陳述
    ，逕為一造辯論判決。　
據上論斷，應依刑事訴訟法第369條第1項前段、第364條、第371
條、第299條第1項前段，判決如主文。　　　　　　　　　
本案經檢察官樊家妍、牟芮君提起公訴，檢察官王巧玲提起上訴
，檢察官沈念祖到庭執行職務。　　
中　　華　　民　　國　　110 　年　　9 　　月　　29　　日
                  刑事第十四庭  審判長法　官  黃斯偉
                                      法　官  郭豫珍
                                      法　官  許泰誠
以上正本證明與原本無異。
如不服本判決，應於收受送達後20日內向本院提出上訴書狀，其
未敘述上訴之理由者並得於提起上訴後20日內向本院補提理由書
（均須按他造當事人之人數附繕本）「切勿逕送上級法院」。
                                      書記官  朱子勻
中　　華　　民　　國　　110 　年　　9 　　月　　29　　日
附錄：本案論罪科刑法條全文
組織犯罪防制條例第3條
發起、主持、操縱或指揮犯罪組織者，處3年以上10年以下有期
徒刑，得併科新臺幣1億元以下罰金；參與者，處6月以上5年以
下有期徒刑，得併科新臺幣1千萬元以下罰金。但參與情節輕微
者，得減輕或免除其刑。
具公務員或經選舉產生之公職人員之身分，犯前項之罪者，加重
其刑至二分之一。
犯第1項之罪者，應於刑之執行前，令入勞動場所，強制工作，
其期間為3年。
前項之強制工作，準用刑法第90條第2項但書、第3項及第98條第
2項、第3項規定。
以言語、舉動、文字或其他方法，明示或暗示其為犯罪組織之成
員，或與犯罪組織或其成員有關聯，而要求他人為下列行為之一
者，處3年以下有期徒刑，得併科新臺幣3百萬元以下罰金：
一、出售財產、商業組織之出資或股份或放棄經營權。
二、配合辦理都市更新重建之處理程序。
三、購買商品或支付勞務報酬。
四、履行債務或接受債務協商之內容。
前項犯罪組織，不以現存者為必要。
以第5項之行為，使人行無義務之事或妨害其行使權利者，亦同
。
第5項、第7項之未遂犯罰之。

中華民國刑法第339條之4
犯第339條詐欺罪而有下列情形之一者，處1年以上7年以下有期
徒刑，得併科1百萬元以下罰金：
一、冒用政府機關或公務員名義犯之。
二、三人以上共同犯之。
三、以廣播電視、電子通訊、網際網路或其他媒體等傳播工具，
    對公眾散布而犯之。
前項之未遂犯罰之。

洗錢防制法第14條
有第二條各款所列洗錢行為者，處7年以下有期徒刑，併科新臺
幣5百萬元以下罰金。
前項之未遂犯罰之。
前二項情形，不得科以超過其特定犯罪所定最重本刑之刑。

附表 
編號 被害人 詐騙方式 匯款時間 匯款金額（新臺幣） 匯入帳戶 提款之時間、地點及金額 宣告刑 1 甲○○ 詐欺集團成員於108年12月29日上午8時40分許，透過網站對甲○○佯稱：販賣MAC筆記型電腦1臺，惟需先匯款2萬元云云，致甲○○陷於錯誤，於右列時間，依指示匯款至右列帳戶。 108年12月30日上午11時47分 2萬元 丁○○所申設中華郵政帳號0000000000000000號帳戶 車手莊方毓於108年12月30日12時21分、12時21分，在臺北市○○區○○○路0號（陽信銀行復興分行）之自動櫃員機，提領1萬元、1萬1,000元(共2萬1,000元，另有10元手續費)。 丙○○犯三人以上共同詐欺取財罪，處有期徒刑壹年壹月。 2 乙○○ 詐欺集團成員於108年12月30日上午10時許，透過pchome網站對乙○○佯稱：販賣肝精，惟需先匯款再出貨云云，致乙○○陷於錯誤，於右列時間，依指示匯款至右列帳戶。 108年12月30日上午11時3分 2,160元  車手莊方毓於108年12月30日11時19分(起訴書誤載為下午2時14分），在不詳地點之自動櫃員機，提領1萬2,000元(另有5元手續費，起訴書誤載為1萬5,005元)。 丙○○犯三人以上共同詐欺取財罪，處有期徒刑壹年。